【裁判字號】    97,簡上,210
【裁判日期】    970820
【裁判案由】    傷害
【裁判全文】
臺灣士林地方法院刑事判決             97年度簡上字第210號
上  訴  人
即  被  告  甲○○
上列上訴人即被告因傷害案件，不服本院士林簡易庭於中華民國
97年6 月17日所為97年度士簡字第886 號第一審刑事簡易判決（
聲請簡易判決處刑案號：臺灣士林地方法院檢察署97年度偵字第
6888號），提起上訴，本院管轄第二審之合議庭判決如下：
    主  文
上訴駁回。
甲○○緩刑貳年。
    事實及理由
一、本案經本院合議庭審理結果，認第一審判決以上訴人即被告
    甲○○犯刑法第277 條第1 項之傷害罪，判處拘役40日，如
    易科罰金，以新臺幣1,000 元折算1 日，其認事用法並無不
    當，量刑亦屬妥適，應予維持，除引用第一審刑事簡易判決
    書記載之犯罪事實、證據及理由（如附件）外，並補充：被
    告於本院審理時之自白（參本院民國97年8 月6 日審判筆錄
    第2 頁）。
二、上訴人即被告甲○○上訴意旨略以：伊與告訴人乙○○已達
    成和解，並簽訂和解契約書，告訴人業以具狀撤回其告訴，
    爰請求將原判決廢棄，給予緩刑宣告等語。惟關於刑之量定
    及緩刑之宣告，係實體法上賦予法院得為自由裁量之事項，
    倘其未有逾越法律所規定之範圍，或濫用其權限，即不得任
    意指摘為違法（最高法院75年台上字第7033號判例意旨參照
    ）。第一審法院斟酌卷內全部事證資料，並考量告訴人所受
    傷勢情形，且被告於原審判決前尚未與告訴人達成民事和解
    賠償損害，而量處被告拘役40日，並諭知易科罰金之折算標
    準，經核刑度尚屬允恰，無違法失衡之情形，被告空言指摘
    原審量刑不當，難認為有理由，應予駁回。
三、又查被告甲○○前未曾因故意犯罪受有期徒刑以上刑之宣告
    ，有臺灣高等法院被告全國前案紀錄表1 份在卷可按，其因
    一時衝動，致罹刑章，為警查獲後於偵審程序中終能坦承犯
    行，堪認已有悔意，且與告訴人乙○○達成和解，並已賠償
    乙○○新臺幣16,000元，有和解書及刑事撤回告訴聲請狀各
    1 份附卷可稽（見前審卷第7 、14頁），被告經此偵、審教
    訓，自當知所警惕，信無再犯之虞，本院綜合各情，認本件
    所宣告之刑，以暫不執行為適當，爰依刑法第74條第1 項第
    1 款規定，併予宣告緩刑2 年，以啟自新。
據上論斷，應依刑事訴訟法第455 條之1 第1 項、第3 項、第36
8 條，第373 條，刑法第74條第1 項第1 款，判決如主文。
本案經檢察官洪三到庭執行職務。
中    華    民    國    97    年    8     月    20    日
                  刑事第七庭審判長法  官  林秀鳳
                                  法  官  吳祚丞
                                  法  官  汪梅芬
以上正本證明與原本無異。
本件不得上訴。
                                  書記官  張馨尹
中    華    民    國    97    年    8     月    20    日
附錄本案論罪科刑法條全文：
中華民國刑法第277 條：
傷害人之身體或健康者，處3 年以下有期徒刑、拘役或1 千元以
下罰金。
犯前項之罪因而致人於死者，處無期徒刑或7 年以上有期徒刑；
致重傷者，處3 年以上10年以下有期徒刑。


司法院資訊處製作；財團法人民間司法改革基金會備份。
